【裁判字號】    95,訴,1105
【裁判日期】    950505
【裁判案由】    毒品危害防制條例
【裁判全文】
臺灣高雄地方法院刑事判決              95年度訴字第1105號
公  訴  人  臺灣高雄地方法院檢察署檢察官
被      告  乙○○
上列被告因毒品危害防制條例案件，經檢察官提起公訴（95年度
毒偵字第2392號），嗣因被告就被訴事實為有罪之陳述，經本院
告知簡式審判程序意旨，並聽取公訴人及被告之意見後，本院合
議庭裁定由受命法官獨任依簡式審判程序審理，判決如下：
    主  文
乙○○連續施用第一級毒品，累犯，處有期徒刑玖月。扣案之第
一級毒品海洛因壹小包（淨重零點零伍公克、空包裝重零點壹玖
公克）沒收銷燬之；注射針筒壹支，沒收之。
    事  實
一、乙○○曾於民國92年間，因施用第一級毒品案件，經本院以
    93年度訴字第423 號判決判處有期徒刑6 月確定，於93年5
    月31日易科罰金執行完畢。又因施用毒品案件，經本院以89
    年度毒聲字第10116 號裁定送觀察、勒戒後，認有繼續施用
    毒品之傾向，再經本院以90年度毒聲字第1277號裁定令入強
    制戒治處所施以強制戒治，於入所戒治期間經評定為合格，
    本院復以90年度毒聲字第4334號裁定停止戒治，所餘戒治期
    間，付保護管束，於91年2 月15日保護管束期滿，視為強制
    戒治執行完畢，並經臺灣高雄地方法院檢察署檢察官於91年
    3 月7 日，以91年度戒毒偵字第183 號為不起訴處分確定。
    詎其仍未戒除毒癮，明知海洛因係毒品危害防制條例第2 條
    第2 項第1 款所明定之第一級毒品，不得持有及施用，竟仍
    於上開強制戒治執行完畢釋後5 年內，基於施用第一級毒品
    海洛因之概括犯意，於95年1 月20日晚上8 時許起至95年2
    月17日上午10時許止，在高雄縣阿蓮鄉○路村○鄰○路61號
    住處或住處附近，平約3 、4 天即施用1 次之頻率，以將海
    洛因摻入香菸內點燃吸食或摻水稀釋放入注射針筒後施打之
    方式，連續施用第一級毒品海洛因多次。嗣於95年2 月17日
    下午1 時20分許，在高雄縣阿蓮鄉○○路216 號巷口前，因
    形跡可疑為警查獲，並扣得第一級毒品海洛因1 小包（淨重
    0. 05 公克，空包裝重0.19公克）、注射針筒1 支，並採集
    其尿液送驗結果，呈嗎啡陽性反應，而悉上情。
二、案經高雄縣政府警察局湖內分局報告臺灣高雄地方法院檢察
    署檢察官偵查起訴。
    理  由
壹、程序方面
    按本件被告乙○○所犯係死刑、無期徒刑、最輕本刑為3 年
    以上有期徒刑以外之罪，其於準備程序就前揭被訴事實為有
    罪之陳述，經受命法官告知簡式審判程序之旨，並聽取其與
    公訴人之意見後，本院認無不得或不宜改依簡式審判程序進
    行之處，爰依刑事訴訟法第273 條之1 第1 項、第284 條之
    1 ，裁定本件由受命法官獨任進行簡式審判程序，合先敘明
    。
貳、實體方面
一、上揭事實，已據被告於本院審理中坦承不諱，且其於95年2
    月17日所採驗之尿液，經送往台灣檢驗科技股份有限公司以
    GC/MS 方法（氣相層析/ 質譜儀法）檢驗，結果確呈第一級
    毒品海洛因代謝後嗎啡之陽性反應，此有該公司95年3 月3
    日報告編號KＺ000000000000號濫用藥物尿液檢驗報告1 紙附
    卷可稽（見偵卷第20頁）；另扣案之不明粉末1 小包，經送
    往法務部調查局鑑定，結果確含第一級毒品海洛因成分，此
    有該局94年4 月19日調科壹字第220022923 號鑑定通知書1
    紙在案可佐（見本院卷第30頁），此外復有注射針筒1 支扣
    案足憑，足認被告上開自白確與事實相符，洵堪採為論罪科
    刑之依據。
二、被告前因施用毒品案件，經本院以89年度毒聲字第10116 號
    裁定送觀察、勒戒後，認有繼續施用毒品之傾向，再經本院
    以90年度毒聲字第1277號裁定令入強制戒治處所施以強制戒
    治，於入所戒治期間經評定為合格，本院復以90年度毒聲字
    第4334號裁定停止戒治，所餘戒治期間，付保護管束，於91
    年2 月15日保護管束期滿，視為強制戒治執行完畢，並經臺
    灣高雄地方法院檢察署檢察官於91年3 月7 日，以91年度戒
    毒偵字第183 號為不起訴處分確定等情，有臺灣高等法院被
    告前案紀錄表、被告刑案資料查註紀錄表、全國施用毒品案
    件紀錄表各1 份在卷可稽，被告於強制戒治執行完畢釋放後
    ，5 年內再為本件施用毒品犯行，自應依法論罪科刑。是以
    本件事證明確，被告犯行堪以認定。
三、按海洛因係毒品危害防制條例第2 條第2 項第1 款所稱之第
    一級毒品，是被告施用海洛因之行為，係犯該條例第10條第
    1 項之施用第一級毒品罪。被告持有第一級毒品，嗣進而施
    用之，持有之低度行為應為施用之高度行為所吸收，不另論
    罪。又被告多次施用第一級毒品犯行，時間緊接、手法相同
    ，顯係觸犯構成要件相同之罪，為連續犯，應依刑法第56條
    之規定，論以一罪，並加重其刑。又被告前於92年間，因施
    用第一級毒品案件，經本院以93年度訴字第423 號判決判處
    有期徒刑6 月確定，於93年5 月31日易科罰金執行完畢等情
    ，有臺灣高等法院被告前案紀錄表、臺灣高雄地方法院檢察
    署刑案資料查註紀錄表在卷可按，其受有期徒刑之執行完畢
    ，5 年以內再犯有期徒刑以上之罪，為累犯，應依刑法第47
    條規定加重其刑，並依同法第70條規定遞加重之。
四、爰審酌被告前已因施用毒品案件經觀察、勒戒及強制戒治，
    並因此經判處有期徒刑6 月確定，不料其竟仍繼續施用毒品
    ，已如上述，顯見其並無戒除毒害之決心，自制力亦顯不佳
    ，本不宜寬貸，惟念其犯後坦承犯行，態度尚可，且其施用
    毒品行為於本質上係屬自我戕害行為，及反社會性之程度應
    屬較低、施用之時間、次數等一切情狀，量處如主文所示之
    刑，以資懲儆。
五、末按查獲之第一、二級毒品及專供製造或施用第一、二級毒
    品之器具，不問屬於犯人與否，均沒收銷燬之，毒品危害防
    制條例第18條第1 項前段定有明文。扣案之不明粉末1 小包
    ，經鑑定結果確含第一級毒品海洛因之成分，業如上述，且
    該包裝袋因與其內之毒品業已無法析離，應將之同視為第一
    級毒品，從而不問屬於犯人與否，爰併依上開規定宣告沒收
    銷燬之；而鑑驗所耗損之毒品，既已費失，自無庸宣告沒收
    銷燬。至扣案之注射針筒1 支，為被告所有，供施用第一級
    毒品海洛因所用之物，業據被告供明在卷（見本院卷第36頁
    ），惟無證據證明係專供施用毒品使用，故非屬毒品危害防
    制條例第18條第1 項前段規定之專供施用毒品之器具，爰依
    刑法第38條第1 項第2 款規定，併予宣告沒收。
據上論斷，應依刑事訴訟法第273 條之1 第1 項、第284條之1、
第299 條第1 項前段，毒品危害防制條例第10條第1 項、第18條
第1 項前段，刑法第11條、第56條、第47條、第38條第1 項第2
款，判決如主文。
本案經檢察官甲○○到庭執行職務。
中    華    民    國    95    年    5     月    5    日
                  刑事第三庭    法  官  錢衍蓁
以上正本證明與原本無異。
如不服本判決，應於收受送達後10日內向本院提出上訴書狀。
中    華    民    國    95    年    5     月    5    日
                                 書記官 周美
附錄本判決論罪之法條：
毒品危害防制條例第10條第1項
施用第一級毒品者，處 6 月以上 5 年以下有期徒刑。


司法院資訊處製作；財團法人民間司法改革基金會備份。
